最高法院刑事判決　　　　　　　　　　　　　　　八十七年度台上字第三四一三號
　　上　訴　人　甲○○
　　選任辯護人　林清源律師
右上訴人因偽造文書案件，不服台灣高等法院中華民國八十七年三月二十五日第二審
更審判決（八十五年度上更(二)字第八○三號，起訴案號：台灣台北地方法院檢察署八
十二年度偵字第二四四九○、二六○○五號），提起上訴，本院判決如左：
    主  文
上訴駁回。
    理  由
按刑事訴訟法第三百七十七條規定，上訴於第三審法院，非以判決違背法令為理由，
不得為之。是提起第三審上訴，應以原判決違背法令為理由，係屬法定要件。如果上
訴理由狀並未依據卷內訴訟資料，具體指摘原判決不適用何種法則或如何適用不當，
或所指摘原判決違法情事，顯與法律規定得為第三審上訴理由之違法情形，不相適合
時，均應認其上訴為違背法律上之程式，予以駁回。本件上訴人甲○○上訴意旨略稱
：伊於誤蹈法網後，已坦承曾參與之犯行，並以實際行動遠赴大陸廣東省佛山市經營
鞋業貿易，依此事實，足認伊有悛悔之實據，惟原判決未予審酌，不無判決不備理由
之違誤；且上訴人被判處有期徒刑一年，既已悛悔，且從事貿易工作，符合刑法第七
十四條宣告緩刑之要件，原判決未予諭知緩刑，有違背該條之規定云云。惟查：量刑
之輕重，係屬事實審法院得依職權自由裁量之事項，苟已斟酌刑法第五十七條各款所
列情狀而未逾越法定刑度，不得遽指為違法。至緩刑之宣告，除應具備同法第七十四
條所定條件外，並須有可認為以暫不執行刑罰為適當之情形，始得為之，亦屬法院裁
判時得依職權自由裁量之事項，上訴人不得以原審未諭知緩刑指為違背法令。原判決
論處上訴人共同連續行使偽造私文書足以生損害於公眾及他人罪刑，並於理由內說明
：「審酌上訴人犯罪之動機、目的、手段，參與犯罪之次數、品行、知識程度，所生
危害及犯罪後之態度等一切情狀，量處如主文所示之刑（有期徒刑壹年）。」顯已就
刑法第五十七條所列各款事項予以斟酌，且在刑法第二百十條規定之法定刑五年以下
有期徒刑，依刑法第五十六條連續犯加重其刑後，量處有期徒刑壹年，並未逾越法律
規定之刑度，自不容任指量刑有違法。又是否諭知緩刑，係事實審法院之職權，原判
決不認為有諭知緩刑之須要，雖未說明不予緩刑之理由，不生判決不備理由之問題，
亦不得據為上訴第三審之理由。綜上所述，其上訴違背法律上之程式，應予駁回。本
件既從程序上駁回，聲請准予宣告緩刑，本院自無從斟酌，併予明。
據上論結，應依刑事訴訟法第三百九十五條前段，判決如主文。
中      華      民      國    八十七    年      十      月      九      日
                              最高法院刑事第二庭
                                  審判長法官  施  文  仁
                                        法官  陳  炳  煌
                                        法官  張  淳  淙
                                        法官  洪  文  章
                                        法官  林  錦  芳
      右正本證明與原本無異
                                              書  記  官
中      華      民      國    八十七    年      十      月     十三     日
